【裁判字號】    99,訴,1150
【裁判日期】    990823
【裁判案由】    毒品危害防制條例
【裁判全文】
臺灣臺北地方法院刑事判決              99年度訴字第1150號
公  訴  人  臺灣臺北地方法院檢察署檢察官
被      告  甲○○
上列被告因違反毒品危害防制條例案件，經檢察官提起公訴（九
十九年度毒偵字第二四九五號），被告於準備程序中先就被訴事
實為有罪之陳述，經本院告以簡式審判之旨，並聽取當事人之意
見後，本院合議庭裁定行簡式審判程序，判決如下：
    主  文
甲○○施用第一級毒品，累犯，處有期徒刑拾月。
    事  實
一、甲○○前於(一)民國八十九年間，因施用毒品而違反毒品危害
    防制條例案件，經本院以八十九年度毒聲字第一○六號裁定
    送觀察、勒戒後，認有繼續施用毒品之傾向，復經本院以八
    十九年度毒聲字第四六九號裁定令入戒治處所施以強制戒治
    ，於八十九年十月二十三日停止其處分出所，並經臺灣臺北
    地方法院檢察署（下稱臺北地檢署）檢察官以九十年度戒毒
    偵字第六九號不起訴處分書為不起訴處分確定；次於(二)九十
    一年間，因施用毒品而違反毒品危害防制條例案件，經本院
    以九十二年度毒聲字第一六號裁定令入戒治處所施以強制戒
    治，嗣因毒品危害防制條例修正並於九十三年一月九日施行
    ，而於同日出所（接續執行其他徒刑），且該次施用毒品犯
    行，並經本院以九十二年度簡字第四四號刑事判決，判處有
    期徒刑六月確定，於九十三年七月八日縮短其刑執行完畢；
    再於(三)九十四年間，因施用毒品而違反毒品危害防制條例案
    件，經臺灣高等法院以九十四年度上訴字第三四○七號刑事
    判決，判處有期徒刑一年確定；及於(四)九十四年間，因詐欺
    案件，經本院以九十四年度簡字第二九六三號刑事判決，判
    處有期徒刑三月確定，上開(三)(四)之案件嗣經臺灣高等法院以
    九十五年度聲字第五四八號裁定應執行有期徒刑一年二月確
    定，於九十六年四月二十五日縮短其刑假釋出監，九十六年
    五月二十九日假釋期滿未經撤銷，視為執行完畢；又於(五)九
    十七年間，因竊盜案件，經本院以九十七年度易字第九四八
    號刑事判決，判處有期徒刑三月確定；復於(六)九十七年間，
    因施用毒品而違反毒品危害防制條例案件，經本院以九十七
    年度訴字第一四二五號刑事判決，判處有期徒刑九月確定，
    上開(五)(六)之案件嗣經本院以九十七年度聲字第二四三七號裁
    定應執行有期徒刑十一月確定，於九十八年八月十八日縮短
    其刑執行完畢。
二、甲○○仍不知悛悔，於九十九年六月七日二十一時許為警採
    尿時往前回溯二十六小時內之某時，在不詳地點，在其位於
    臺北市萬華區○○○路○段一五九巷二號八樓之住處內，以
    將海洛因滲水溶解後注入注射針筒施打之方式，施用第一級
    毒品海洛因一次後。嗣於九十九年六月七日二十時二十二分
    許，甲○○行經臺北市萬華區○○○路○段與西園路一段交
    岔路口時，因形跡可疑，經員警上前盤查，經其自願性同意
    搜索而查獲，乃接受調查，經警採集其尿液送驗發現呈嗎啡
    陽性反應，始悉上情。
三、案經臺北市政府警察局萬華分局報告臺北地檢署檢察官偵查
    起訴。
    理  由
一、認定事實所憑之證據：
    上開事實二之部分，業據被告甲○○於本院九十九年八月九
    日審理時供承不諱（本院當日審判筆錄參照），且其於上揭
    時、地為警查獲時所採集之尿液，經送臺灣尖端先進生技醫
    藥股份有限公司以酵素免疫分析法（ＥＩＡ）初步檢驗及氣
    相層析質譜儀法（ＧＣ／ＭＳ）確認檢驗，結果均發呈嗎啡
    陽性反應，此有濫用藥物檢驗報告一紙附卷足憑（毒偵字卷
    第三八頁參照），是由上開補強證據，足認被告任意性自白
    核與事實相符，堪以採信。本件事證明確，被告之犯行堪以
    認定。
二、論罪科刑之法律適用：
  (一)按海洛因為毒品危害防制條例第二條第二項第一款所列之第
    一級毒品，是核被告甲○○所為，係犯毒品危害防制條例第
    十條第一項之施用第一級毒品罪。其施用第一級毒品海洛因
    前、後持有第一級毒品海洛因之低度行為，應為施用之高度
    行為所吸收，不另論罪。
  (二)查被告有如上開事實一之(三)至(六)所載之犯罪科刑及執行情形
    ，有臺灣高等法院被告前案紀錄表及被告所犯前開案件之判
    決書各一份在卷可稽，其於有期徒刑執行完畢五年內，故意
    再犯本件有期徒刑以上之罪，為累犯，應依刑法第四十七條
    第一項規定加重其刑。
  (三)爰審酌被告前因施用毒品而違反毒品危害防制條例案件，曾
    經本院裁定送觀察、勒戒、強制戒治及判刑確定，卻未能把
    握自新機會，徹底戒除施用毒品之惡習，仍再施用足以導致
    人體機能發生依賴性、成癮性及抗藥性等障礙之第一級毒品
    海洛因，惟念其施用毒品乃戕害自身身心健康，尚未危及他
    人，及犯罪後坦承犯行，態度尚稱良好，兼衡其犯罪動機、
    手段、施用毒品之次數等一切情狀，量處如主文所示之刑。
據上論斷，應依刑事訴訟法第二百七十三條之一第一項、第二百
九十九條第一項前段，毒品危害防制條例第十條第一項，刑法第
十一條前段、第四十七條第一項，判決如主文。
本案經檢察官謝憲杰到庭執行職務。
中    華    民    國    99    年    8     月    23    日
                  刑事第九庭    法  官  張詩芸
以上正本證明與原本無異。
如不服本判決應於收受送達後10日內向本院提出上訴書狀，並應
敘述具體理由；其未敘述上訴理由者，應於上訴期間屆滿後20日
內向本院補提理由書（均須按他造當事人之人數附繕）「切勿逕
送上級法院」。
                                書記官  顏淑華
中    華    民    國    99    年    8     月    23    日
附錄本案論罪科刑法條全文
毒品危害防制條例第十條
施用第一級毒品者，處六月以上五年以下有期徒刑。
施用第二級毒品者，處三年以下有期徒刑。

司法院資訊處製作；財團法人民間司法改革基金會備份。
